最高法院刑事裁定　　　　　　　一○○年度台抗字第二○一號
抗　告　人　陳明峰
上列抗告人因妨害性自主，經檢察官聲准施以強制治療案件，不
服台灣高等法院中華民國一○○年一月十四日之裁定（一○○年
度聲療更(一)字第一號），提起抗告，本院裁定如下：
    主  文
抗告駁回。
    理  由
一、本件抗告人陳明峰抗告意旨略以：檢察官聲請裁准將抗告人
施以強制治療，雖謂係依憑民國九十七年九月三日台灣台北監獄
（現改制為法務部矯正署台北監獄）輔導評估會議之決議辦理，
然則該監獄同年十一月三日之函文內，似未檢附上開輔導評估會
議資料，是其所據者，究係九十七年九月三日之篩選會議資料，
抑或九十九年三月二十二日之治療評估會議資料？即有待釐清，
何況是否確有前開函文存在，亦非無疑。縱然原審依憑監獄所提
供之團體治療、評估鑑定報告等資料，裁定對於抗告人施以強制
治療，「非無不合」，但其實團體治療效果有限，仍須自己之反
省，乃能成功，茲抗告人出監後，已知問題所在，正努力向上，
請考量抗告人父母年邁、身體不便，又負家中重擔等情，改以電
子腳鐐，並按時至派出所報到之方式處置，爰請撤銷發回更裁云
云。
二、惟按：「犯刑法第二百二十一條至第二百二十七條、第二百
二十八條、第二百二十九條、第二百三十條、第二百三十四條、
第三百三十二條第二項第二款、第三百三十四條第二款、第三百
四十八條第二項第一款及其特別法之罪，而有下列情形之一者，
得令入相當處所，施以強制治療：一、徒刑執行期滿前，於接受
輔導或治療後，經鑑定、評估，認有再犯之危險者。二、依其他
法律規定，於接受身心治療或輔導教育後，經鑑定、評估，認有
再犯之危險者。」「前項處分期間至其再犯危險顯著降低為止，
執行期間應每年鑑定、評估有無停止治療之必要。」刑法第九十
一條之一定有明文。本件原裁定以抗告人因犯刑法第二百二十四
條之一、第二百二十二條第一項第二款之對未滿十四歲女子加重
強制猥褻罪，判處有期徒刑四年確定，於監獄執行，期中並施以
身心治療及輔導教育，經評估後認有再犯之風險，仍有繼續治療
之必要，應令入相當處所施以強制治療等情，有九十七年九月三
日之篩選治療；九十七年九月十六日評估予以輔導教育及團體治
療；九十八年四月二十九日評估再行團體治療；九十八年六月三
日評估再行團體治療；九十九年三月二十二日評估認未具成效，
需轉介或安排其他之團體治療；九十九年十一月三日治療評估會
議資料等在卷可稽。因而就檢察官聲請對抗告人施以強制治療之
保安處分，予以照准。經核於法並無不合。抗告意旨質疑九十九
年十一月三日輔導評估會議決議之存在，核屬誤會。至於抗告人
家中經濟與父母情形，皆非是否施以強制治療所應斟酌之事項。
依上說明，應認其抗告為無理由，予以駁回。
據上論結，應依刑事訴訟法第四百十二條，裁定如主文。
中    華    民    國  一○○  年    三    月  二十四  日
                      最高法院刑事第八庭
                          審判長法官  花  滿  堂  
                                法官  黃  正  興  
                                法官  洪  昌  宏  
                                法官  徐  昌  錦  
                                法官  王  聰  明  
本件正本證明與原本無異
                                      書  記  官  
中    華    民    國  一○○  年    三    月  二十八  日
                                                       s